臺灣花蓮地方法院民事裁定
111年度花補字第242號
原      告  陳綉婷  
上列原告與被告江麗容間請求遷讓房屋等事件，本院裁定如下：
    主      文
原告應於本裁定送達後10日內，查報門牌號碼花蓮縣花蓮市民光
125號房屋之最新市場買賣客觀交易價值證明（包括但不限於鑑
價報告、房屋仲介行情證明等，不得提出房屋課稅現值為依據）
以查報上開房屋標的價額，另以該房屋標的價額並加上新臺幣參
萬肆仟壹佰貳拾玖元為本件訴訟標的價額，依民事訴訟法第77條
之13規定核算裁判費並扣除原告已繳納之新臺幣壹仟元後，補繳
本件第一審裁判費，逾期未補正，即駁回原告本件之訴。
    理      由
一、按訴訟標的之價額，由法院核定；核定訴訟標的之價額，以
    起訴時之交易價額為準，無交易價額者，以原告就訴訟標的
    所有之利益為準；法院因核定訴訟標的之價額，得依職權調
    查證據，民事訴訟法第77條之1第1至3項分別定有明文。是
    法院於核定訴訟標的價額時，應以原告起訴請求法院裁判之
    聲明範圍為準。所謂起訴時之交易價額係指起訴時之市價而
    言（最高法院110年度台抗字第1172號民事裁定意旨參照）
    ，於訴訟標的無交易價額時，始以原告請求法院判決就訴訟
    標的所受利益之價額為準，而核定訴訟標的之價額，為法院
    應依職權調查之事項，不受當事人主張之拘束。又按以一訴
    主張數項標的者，其價額合併計算之。但所主張之數項標的
    互相競合或應為選擇者，其訴訟標的價額，應依其中價額最
    高者定之。以一訴附帶請求其孳息、損害賠償、違約金或費
    用者，不併算其價額。因財產權而起訴，其訴訟標的之金額
    或價額在新臺幣（下同）十萬元以下部分，徵收一千元；逾
    十萬元至一百萬元部分，每萬元徵收一百元；逾一百萬元至
    一千萬元部分，每萬元徵收九十元；逾一千萬元至一億元部
    分，每萬元徵收八十元；逾一億元至十億元部分，每萬元徵
    收七十元；逾十億元部分，每萬元徵收六十元；其畸零之數
    不滿萬元者，以萬元計算。民事訴訟法第77條之2、第77條
    之13亦有明定。另按原告之訴，有下列各款情形之一，法院
    應以裁定駁回之。但其情形可以補正者，審判長應定期間先
    命補正：六、起訴不合程式或不備其他要件者。為民事訴訟
    法第249條第1項第6款所明定。
二、經查、原告本件起訴請求：㈠被告應將門牌號碼花蓮縣花蓮
    市民光125號房屋（下稱系爭房屋）騰空遷讓返還原告。㈡被
    告應給付原告租金34,129元，並自民國111年5月24日起至遷
    讓房屋之日止，按月給付原告1萬元等語。請求權基礎為民
    法第767條第1項、租約、不當得利等。又原告以上開規定請
    求被告遷讓返還系爭房屋，其訴訟標的之價額應以系爭房屋
    之交易價額為準。所謂交易價額，應以市價為準。惟原告並
    未提出任何資料可佐證系爭房屋之市價資料，爰依上開規定
    及說明，請原告應於收受本件裁定送達10日內提出鑑價機構
    就系爭房屋之鑑價報告《不得以房屋課稅現值為依據，按：
    稅捐機關之課稅現值並非房屋之交易價額（市價），不得以
    之為系爭訴訟標的價額》，以查報系爭房屋價額，並以為原
    告上開㈠請求部分之訴訟標的價額，另上開㈡後段請求相當於
    租金不當得利部分，依民事訴訟法第77條之2第2項規定，應
    為上開㈠請求部分之附帶請求，故不徵收裁判費。又原告上
    開㈡前段請求租金部分，訴訟標的價額核定為34,129元，據
    上，依民事訴訟法第77條之2第1項前段規定，本件全部訴訟
    標的價額應核定為上述系爭房屋價額加上34,129元之金額，
    請原告依民事訴訟法第77條之13所定費率核算第一審裁判費
    並扣除原告已先繳納之裁判費1,000元，於收受本裁定翌日
    起10日內向本院補繳第一審裁判費，逾期未補正，即依上開
    規定駁回原告本件之訴。
中　　華　　民　　國　　111 　年　　6 　　月　　30　　日
                  花蓮簡易庭    法  官  鍾志雄
以上正本係照原本作成。
本裁定不得抗告。　　　　　　　　　　
中　　華　　民　　國　　111 　年　　6 　　月　　30　　日
                                書記官  胡釋云